【裁判字號】    98,交聲,80
【裁判日期】    980827
【裁判案由】    聲明異議
【裁判全文】
臺灣屏東地方法院交通事件裁定          98年度交聲字第80號
原處分機關  交通部公路總局高雄區監理所屏東監理站
異  議  人  乙○○
即受處分人
上列受處分人因違反道路交通管理處罰條例案件，對於原處分機
關民國98年2 月24日所為之處分（原處分案號：屏監違字第裁82
-VP0000000號），聲明異議，本院裁定如下：
    主  文
異議駁回。
    理  由
一、原處分意旨略以：異議人即受處分人 (下稱：異議人）乙○
    ○所有5131-JQ 號自用小客車於民國 (下同）97年12月15日
    14時42分被警逕行舉發「限速60公里經測速94公里超速34公
    里」違規，有高縣警交字第VP00 00000號違規單可參，本站
    爰依道路交通管理處罰條例 (下稱：「處罰條例」）第40條
    暨違反道路交通管理事件統一裁罰基準表第40條 (汽車部份
    ）裁處異議人罰款新台幣 (下同）1,800 元，並依道路交通
    管理處罰條例第63條第1 項記違規點數1 點，核無違誤。
二、異議意旨詳如「聲明異議狀」所載(如附件）。
三、查異議人乙○○君所有5131-JQ 號自用小客車於97年12月15
    日14時42分，行經屏東縣台27線省道仙吉路段因被警逕行舉
    發「限速60公里經測速94公里超速34公里」違規，有高縣警
    交字第VP0000000 號違規事件舉發通知單暨採證照片附卷可
    按，並據異議人不爭執上開時、地駕駛行為，以上情事可堪
    認定為事實。
四、異議人雖以前開情詞置辯，惟查：
  (一)本件以雷達測速儀採證舉發之過程，業據證人即舉發警員甲
    ○○到院證述：本案採用98年度新型移動式雷達測速儀，以
    三角架固定，在取締點前100 公尺處有架設警示牌；…目標
    車之搜尋係由電腦標線鎖定，依測速器上面虹光單向、單車
    、單點鎖定，不會誤判；…約160 公尺處就鎖定，等車行至
    113 公尺處拍照採證等語綦詳 (本院98年3 月24日訊問筆錄
    ），核與原舉發單位98年2 月17日東警分交字第
    0980001781號查覆函暨檢附速限標誌，警示牌照片所示情節
    相符，證詞自足採信；
  (二)次查，異議人難以前方有其他車輛在相同車道行駛，且兩車
    距離甚近，質疑測速舉發不實云云，惟查本件係在遠距 (約
    160 公尺）即 已鎖定測速，俟異議人前行至施測點113 公尺
    處測距始拍照採證，此據證人甲○○供明在卷，足見鎖定測
    速時，異議人距前車間約有50公尺距離，異議人以時速94公
    里疾馳並非不可能，所質疑諸點核非所論。
  (三)此外系爭採證所用之雷達測速儀，係本年度新型設備，且且
    經檢驗合格，均據原舉發單位前開函綦詳，其採證之精準
    自足佐為認定之依據。綜上所述，本件異議人超速違規事證
    月確，原舉發違規核無違誤。
五、查汽車駕駛人，行車速度，超過規定之最高時速，或低於規
    定之最低時速，除有第43條第1 項第2 款情形外，處1200元
    以上24 00 元以下罰鍰，道路交通管理處罰條例第40條定有
    明文。本件異議人乙○○被警逕行舉發「限速60公里經測速
    94公里超速34公里」違規，事證已明，原處分機關依道路交
    通管理處罰條例第40條暨違反道路交通管理事件統一裁罰基
    準表第40條 (汽車部份）裁 處異議人罰款1,800 元，並依道
    路交通管理處罰條例第63條第1 項記違規點數1 點，核無違
    誤。異議意旨求予撤銷，為無理由應予駁回。
六、據上論斷，爰依道路交通案件處理辦法第19條，裁定如主文
    。
中    華    民    國    98    年    8     月    27    日
                    交通法庭     法  官   朱盈吉
以上正本證明與原本無異。
如不服本裁定應於裁定送達後5 日內向本院提出抗告書狀敘述抗
告之理由抗告於臺灣高等法院高雄分院。
中    華    民    國    98    年    8     月    27    日
                                 書記官   林祥玉


司法院資訊處製作；財團法人民間司法改革基金會備份。
